臺灣臺北地方法院交通事件裁定　　　　 96年度交聲字第971號
原處分機關　臺北市交通事件裁決所
異　議　人
即受處分人　甲○○
上列異議人即受處分人因違反道路交通管理處罰條例案件，對於
臺北市交通事件裁決所中華民國96 年7月31日所為之處分（原處
分案號：北市裁二字第裁22-Z2C000334號），聲明異議，本院裁
定如下：
    主      文
異議駁回。
    理      由
一、按汽車在行駛途中，不得驟然或任意變換車道，如欲超越前
    車或變換車道時，應先顯示方向燈告知前後車輛，並保持安
    全距離及間隔，方得超越或變換車道，高速公路及快速公路
    交通管制規則第11條定有明文。次按汽車行駛於高速公路、
    快速公路或設站管制之道路，不遵使用限制、禁止、行車管
    制及管理事項之管制規則而未依規定變換車道者，處汽車駕
    駛人新臺幣（下同）3000元以上6000元以下罰鍰並記違規點
    數1點，道路交通管理處罰條例第33 條第1項第4款，第63條
    第1項分別定有明文。
二、本件異議人即受處分人甲○○，於96 年5月12日12時40分，
    駕駛車號5880-FF號小客車行經國道三號南下129.6公里處，
    因未依規定變換車道，為警政署國道公路警察局第二警察隊
    執勤員警錄影採後攔停，依道路交通管理處罰條例第33條第
    1項第4款規定制單舉發。嗣受處分人於應到案日期前向原處
    分機關提出申訴，經原處分機關函請原舉發單位調查後，仍
    認受處分人有上開違規行為，遂於96 年7月31日依上開條例
    第33 條第1項第4款、第63條第1項之規定，裁處受處分人罰
    鍰新台幣3000元並記違規點數1點。
三、受處分人固人自承於上揭時地駕駛上開車輛，惟否認有何違
    規行為，辯稱: 當日係因警車閃動車頂警示燈緊跟在後，並
    曾按喇叭示意本車避開，為儘快讓道而緊急變換車道，且本
    車於幾日前，在陽明山上倒車時撞到山壁擋士牆，致後車燈
    損壞，可能係方向燈損壞，非未打燈號云云。惟查: 受處分
    人於96年5月12日12時40分許，駕駛車牌號碼5880-FF號小客
    車，行駛於國道三號南下129.6 公里處，未依規定變換車道
    之事實，業據證人即當時攔停舉發受處分人之內政部警政署
    國道公路警察局第二警察隊員警洪嘉輝、鄧欽聖於本院調查
    期日中，以證人身分到庭具結證稱：「 (問洪嘉輝: 請陳述
    當時違規情形?)96 年5月12日下午12時40分在國道三號南下
    129.6 公里處變換車道，沒有打方向燈，我是直接目擊，還
    有鄧欽聖員警目擊。」「 (問洪嘉欽: 你們在他的後方有多
    久的時間?) 我們發現他沒有打方向燈時，就跟著他。而且
    我們當庭庭提DV攝影的光碟一份。」「 (問鄧欽聖: 當時異
    人議是因何原因，你們開單?) 異議人變換車道，沒有打方
    向燈，當時我將DV架在車上。」等語綦詳。證人所提之異議
    人違規當時之採證錄影光碟，經本院當庭勘驗，發現異議人
    確有駕駛車號5880-FF號小客車行駛於國道三號上，2次變換
    車道未打方向燈之違規行為，核與證人之證述相符，且警員
    跟拍時，並無如異議人所陳始終緊跟在後並按喇叭示意異議
    人讓道之情形。再者，員警執行重點巡邏任務或維持交通秩
    序時啟用警示燈，不得任意啟用警鳴器，不僅合於警察人員
    駕駛安全考核實施要點第2 條之規定，亦為一般用路人所知
    悉，當無僅因員警啟用警示器行車於後，即誤認有緊急情況
    須立即讓道之可能。又異議人另辯稱上開車輛之方向燈於舉
    發數日前因倒車不慎撞壞，並提出修理方向燈相關單據為證
    ，惟經勘驗採證錄影光碟，發現該車輛經員警攔停後當場檢
    驗，其左右二邊方向燈均能正常運作，是異議人前開所辯，
    顯屬事後卸責之詞，不足採信。本件事證明確，異議人有行
    駛於高速公路未依規定變換車道之違規行為，堪以認定。
四、綜上，受處分人確有駕車行駛於高速公路未依規定變換車道
    之違規行為，原處分機關依道路交通管理處罰條例第33條第
    1項第4款、第63條第1項規定，裁處罰鍰3000 元併記違規點
    數1點，核無違誤，異議人之異議無理由，爰予駁回。
據上論斷，應依道路交通案件處理辦法第19條，裁定如主文。
中　　華　　民　　國　　96　　年　　10　　月　　30　　日
           　　　　　　交通法庭法　官　趙子榮
以上正本證明與原本無異。
如不服本裁定應於送達後5日內向本院提出抗告狀。
                       　　    書記官　陳怡君
中　　華　　民　　國　　96　　年　　10　　月　　30　　日
